【裁判字號】    97,訴,1112
【裁判日期】    970930
【裁判案由】    違反毒品危害防制條例
【裁判全文】
臺灣屏東地方法院刑事判決              97年度訴字第1112號
公  訴  人  臺灣屏東地方法院檢察署檢察官
被      告  甲○○
上列被告因違反毒品危害防制條例案件，經檢察官提起公訴（97
年度毒偵字第949 號），被告就被訴事實為有罪之陳述，本院裁
定行簡式審判程序，判決如下：
    主  文
甲○○施用第一級毒品，處有期徒刑拾月，扣案之第一級毒品海
洛因壹包（驗後淨重零點零陸貳公克）沒收銷燬。又持有第二級
毒品，處有期徒刑肆月，扣案之第二級毒品ＭＤＭＡ壹顆沒收銷
燬。應執行有期徒刑壹年，緩刑年，並應向指定之公益團體、
地方自治團體或社區提供陸拾小時之義務勞務，緩刑期內付保護
管束，扣案之第一級毒品海洛因壹包（驗後淨重零點零陸貳公克
）及第二級毒品ＭＤＭＡ壹顆均沒收銷燬。
    事  實
一、甲○○前曾於民國94年間因施用毒品案件，經本院以94年度
    毒聲字第631 號裁定送觀察、勒戒後，認無繼續施用毒品之
    傾向，於94年11月15日觀察、勒戒執行完畢釋放，由臺灣屏
    東地方法院檢察署檢察官以94年度毒偵字第2599號不起訴處
    分確定。詎其於觀察、勒戒執行完畢釋放後5 年內，復基於
    施用第一級毒品海洛因之犯意，於97年5 月13日0 時許，在
    屏東縣恆春鎮○○路54號，以將第一級毒品海洛因摻在香菸
    內吸食之方式，施用第一級毒品海洛因1 次。甲○○另基於
    持有第二級毒品MDMA犯意，於97年5 月11日17時許，在屏東
    火車站附近，向真實姓名年籍不詳綽號「阿宏」之人購買第
    二級毒品MDMA1 顆後持有之。嗣於97年5 月13日15時20分許
    ，在屏東縣恆春鎮○○路段，因形跡可疑為警盤查，經甲○
    ○同意搜索後扣得第一級毒品海洛因1 包（驗後淨重0.062
    公克）及第二級毒品MDMA1 顆，甲○○乃坦承施用毒品並同
    意採尿送驗而查獲。
二、案經屏東縣政府警察局恆春分局報請臺灣屏東地方法院檢察
    署檢察官偵查起訴。
    理  由
一、本件被告甲○○所犯係死刑、無期徒刑、最輕本刑為3 年以
    上有期徒刑以外之罪，其於準備程序中就被訴事實為有罪之
    陳述，經法官告知簡式審判程序之旨，並聽取當事人之意見
    後，本院認為適宜由受命法官獨任進行簡式審判程序。
二、上揭事實，業據被告甲○○於警詢時、偵查中及本院審理時
    坦承不諱，且被告為警所採集之尿液檢體，經送請臺灣檢驗
    科技股份有限公司以酵素免疫分析法及氣相層析質譜儀法檢
    驗，結果呈嗎啡陽性反應，有該公司濫用藥物尿液檢驗報告
    1 紙在卷足憑（見偵卷第12頁），並有白色粉末1 包（驗後
    淨重0.062 公克）及藥丸1 顆扣案可稽，而該包白色粉末經
    高雄市立凱旋醫院以化學呈色法及氣相層析質譜儀法檢驗，
    檢出第一級毒品海洛因成分，有該院濫用藥物成品檢驗鑑定
    書附卷可稽（見偵卷第9 頁）；該顆藥丸經警依臺灣尖端先
    進生技公司醫藥股份有限公司毒品簡易快速篩檢試劑初步檢
    驗，結果呈MDMA陽性反應，有毒品初步檢驗報告單附卷可稽
    （見警卷第16頁），堪信被告上開自白確與事實相符。又被
    告先前如事實欄所載，其於94年間因施用毒品案件，經本院
    以94年度毒聲字第631 號裁定送觀察、勒戒後，認無繼續施
    用毒品之傾向，於94年11月15日觀察、勒戒執行完畢釋放，
    由臺灣屏東地方法院檢察署檢察官以94年度毒偵字第2599號
    不起訴處分確定等情，有全國施用毒品案件紀錄表及臺灣高
    等法院被告前案紀錄表在卷足憑，本件事證已臻明確，被告
    於觀察、勒戒執行完畢釋放後5 年內，再犯本件施用第一級
    毒品海洛因及持有第二級毒品MDMA之犯行均堪認定。
三、查海洛因為毒品危害防制條例第2 條第2 項第1 款明定之第
    一級毒品；MDMA為同條例第2 條第2 項第2 款明定之第二級
    毒品，均不得持有及施用，核被告甲○○所為，係犯毒品危
    害防制條例第10條第1 項之施用第一級毒品罪及同條例第11
    條第2 項之持有第二級毒品罪。其施用前、後持有第一級毒
    品海洛因之低度行為，應為其施用第一級毒品海洛因之高度
    行為所吸收，不另論罪。其所犯施用第一級毒品罪及持有第
    二級毒品罪2 罪間，犯意個別、行為互殊，應予分論併罰。
    爰審酌被告前經觀察、勒戒後，仍未戒斷其施用毒品之惡習
    ，並參酌其素行狀況、犯罪之動機、目的、手段、所生戕害
    其身心情形及犯罪後坦承犯行，態度尚非惡劣等一切情狀，
    分別就其施用第一級毒品海洛因及持有第二級毒品MDMA犯行
    ，量處如主文所示之刑，並定其應執行刑，以資懲儆。又被
    告未曾因故意犯罪受有期徒刑以上刑之宣告、素行尚佳，有
    臺灣高等法院被告全國前案紀錄表足憑，且其於本件遭查獲
    後即自行至安泰醫療社團法人安泰醫院接受美沙冬替代療法
    ，亦有該院診斷證明書可稽，顯已知悔悟，本院斟酌上情，
    認其一時失慮而罹刑典，經此審判科刑，當知所警惕，信無
    再犯之虞，本件所宣告之刑以暫不執行為適當，爰諭知緩刑
    3 年，以勵自新，惟為使被告確知悔悟，本院乃認除上開緩
    刑之宣告外，另有賦予其一定負擔之必要，並依刑法第74條
    第2 項第5 款之規定，命其應向指定之公益團體、地方自治
    團體或社區提供60小時之義務勞務，至其應如何執行，宜由
    檢察官考量被告所犯罪名，並參酌其性別、家庭、身分、職
    業、經歷、特殊專長、體能狀況及素行紀錄與參加意願等個
    人因素，再依義務勞務執行機關（構）之地域、特性及勞務
    內容等為適當之安排，併此敘明，另因本院對被告為刑法74
    條第2 項第5 款提供義務勞務之宣告，是併依刑法第93條第
    1 項第2 款之規定，諭知於緩刑期間付保護管束。扣案之第
    一級毒品海洛因1 包（驗後淨重0.062 公克）及第二級毒品
    MDMA1 顆，均係查獲之毒品，已如上述，均應依毒品危害防
    制條例第18條第1 項前段之規定，予以沒收銷燬之。
據上論斷，應依刑事訴訟法第299 條第1 項前段、第273 條之1
第1 項，毒品危害防制條例第10條第1 項、第11條第2 項、第18
條第1 項前段，刑法第11條、第51條第5 款、第74條第1 項第1
款、第2 項第5 款、第93條第1 項第2 款，判決如主文。
本案經檢察官李侑姿到庭執行職務。
中    華    民    國    97    年    9     月    30    日
                  刑事第五庭    法  官  林家聖
以上正本證明與原本無異。
如不服本判決應於收受本判決送達後10日內向本院提出上訴書狀
，其未敘述上訴理由者，並得於提起上訴後10日內向本院補提理
由書狀（均須按他造當事人之人數附繕本）「切勿逕送上級法院
」
中    華    民    國    97    年    9     月    30    日
                                書記官  陳蓉柔
附錄本判決論罪科刑法條全文：
毒品危害防制條例第10條第1項
施用第一級毒品者，處六月以上五年以下有期徒刑。
毒品危害防制條例第11條第2項
持有第二級毒品者，處二年以下有期徒刑、拘役或新臺幣三萬元
以下罰金。


司法院資訊處製作；財團法人民間司法改革基金會備份。
